臺灣高等法院臺中分院刑事判決　　　　　100年度軍上字第5號
上　訴　人
即　被　告　劉昆宛
上列上訴人因妨害性自主罪案件，不服國防部高等軍事法院高雄
分院100年上訴字第056號中華民國100年7月28日第二審判決（起
訴案號：國防部中部地方軍事法院檢察署99年偵字第134號），
提起上訴，本院判決如下：
      主  文
上訴駁回。
      理  由
一、按當事人不服高等軍事法院宣告有期徒刑之上訴判決者，得
    以判決違背法令為理由，向高等法院提起上訴；上訴最高法
    院或高等法院之案件，準用刑事訴訟法關於上訴第三審之規
    定；軍事審判法第181條第5項、第206條第1項但書分別定有
    明文。據此，本院受理有關軍事法院移送審判之上訴案件，
    應準用刑事訴訟法關於上訴第三審之規定。而提起第三審上
    訴，應以原判決違背法令為理由，係屬法定要件。如果上訴
    理由狀並未依據卷內訴訟資料，具體指摘原判決不適用何種
    法則或如何適用不當，自應認其上訴為違背法律上之程式；
    或上訴理由狀，雖指摘原判決有違背法令，但未指明原判決
    有如何違法事由之具體情事，僅泛言有何條款之違法而無具
    體情事，或顯與法律規定得為第三審上訴理由之違法情形不
    相適合者，均應認其上訴為違背法律上之程式，予以駁回，
    此有最高法院76年度台上字第5771號判例意旨足資參照。
二、本件原判決維持第一審關於上訴人即被告（以下稱被告）對
    於未滿14歲之女子為性交罪，3罪，各處有期徒刑3年，應執
    行有期徒刑4年6月之科刑判決。
三、本件上訴意旨略稱：
  (一)被告所涉犯應該接續犯評價為1罪，非3罪，被告係透過網際
    網路線上遊戲聊天室為媒介而與被害人結識，雙方繼而交往
    成為情侶，交往期間，基於情感上之相互依戀而為肌膚相親
    之性交行為，應認被告在性交之初即具有單一犯罪之行為決
    意，與隨機對他人進行性侵害之臨時起意情節究屬有別，被
    告在主觀上既僅有單一之犯罪決意，客觀上又在時間、空間
    均屬密接之狀態下從事上開犯罪，所侵害者亦為同一法益，
    依一般社會觀念，在時間差距上，難以強行分開，在刑法評
    價上，本件被告先後3次性交行為，應以視為數個舉動之接
    續施行，包括之一行為予以評價，較為合理，原審以被告上
    開犯行分別評價而論以3罪，應有判決不備理由及採證不依
    法則之違誤。
  (二)本案被告自警詢、偵查迄至審理時均坦白認罪，且被害人雖
    係年未滿14歲之女子，然伊網路聊天室聊天時，亦極盡挑逗
    、誘惑或明示可接受發生性交等語，致使被告年輕氣盛，血
    氣方剛而肇致本案，且被告係下班後與被害人聊天，並表示
    自己在唸書，並未告知被害人有關被告身分係現役軍人乙事
    ，是本件被告與被害人發生性行為時之地點並非在軍中，或
    係被告著軍服所為，並未損及軍譽，自不宜以被告犯罪時為
    現役軍人為由重判，應回歸正常方式量刑。另被告父親因憂
    心被告之案情終日鬱鬱寡歡，致罹患癌症，母親亦因此情況
    而患有憂鬱症，再被告與妻子離異後育有1子年僅數歲，亟
    待被告扶養，綜上各情足見被告之行為，客觀上足以引起同
    情而有刑法第59條之適用，然原審並未審酌，有理由不備之
    違誤云云。
四、本院查：
  (一)原判決依憑調查證據之結果並綜合卷內證據資料，認定上訴
    人有其事實欄所載之對於對於未滿14歲之女子為性交3罪之
    犯行，已於理由內詳敘其調查證據之結果及取捨證據認定之
    理由。從形式上觀察，原判決並無足生影響判決結果之違背
    法令情形。
  (二)按接續犯係指數行為於同時同地或密切接近之時地實行，侵
    害同一法益，各行為之獨立性極為薄弱，依一般社會健全觀
    念，在時間差距上，難以強行分開，在刑法評價上，以視為
    數個舉動之接續施行，合為包括一行為予以評價較為合理，
    而為包括一罪之情形。原審判決已於理由內說明：被告先後
    分別於99年9月25日在桃園縣桃園市○○路００旅館房間、
    99年10月2日在桃園縣桃園市○○路００旅館房間，99年10
    月9日在桃園縣桃園市○○路I DO汽車旅館房間等處所，在
    不違反被害人意思下，分別與被害人發生3次性交行為。
    其上開3次性交行為，均已達射精之程度，完成性交行為後
    ，與被害人離開旅館個自返家，迨其下次週休例假之日，始
    與被害人再次會面而合意性交等情觀之，被告每次之性交行
    為，時間、地點均有所不同，已可單獨成立一罪，實無法視
    為數個舉動之接續施行，予以評價為包括一行為之接續犯，
    而論處一罪。經核其論述並無適用法則不當之違背法令。上
    訴意旨(一)猶執原判決已經說明論斷詳予指駁之事項，再事爭
    執，自非適法之第三審上訴理由。
  (三)又量刑輕重係屬事實審法院得依職權自由裁量之事項，原判
    決已斟酌刑法第57條各款所列情狀而未逾法定刑度，即不得
    遽指為違法。又適用刑法第59條酌減其刑與否，法院本屬有
    權斟酌決定，原審未依該規定減輕其刑，自無違法可言，不
    得據為上訴第三審之理由。本件審酌被告為滿足個人性慾，
    對懵懂之年稚幼女為性交行為，影響被害人身心健全發展，
    考量案發時被告與被害人為男女朋友關係，且被告為現役軍
    人身分，雖其犯罪時間係於休假期間，犯罪地點亦不在營區
    內，然其犯行對國軍形象損害甚鉅等一切情狀，各量處有期
    徒刑3年，應執行有期徒刑4年6月。核認已斟酌全案情節，
    妥適量處刑罰，並說明無刑法第59條酌減其刑之適用餘地，
    難謂有上訴意旨所指適用法則不當之違誤。
五、綜上所述，從形式上觀察，原審判決並無理由不備、理由矛
    盾或採證違背證據法則等違背法令之情形。原判決認上訴人
    所為係犯對未滿14歲女子性交罪而依法論罪科刑，其認事用
    法並無有何違背法令之處，上訴意旨置原判決之論敘於不顧
    ，仍執陳詞為事實上之爭辯，並對原審採證認事之職權行使
    及於判決無影響事項，任意指摘，難謂已符合首揭法定上訴
    要件，其上訴違背法律上之程式，應予駁回。
六、據上論斷，應依軍事審判法第206條第1項、刑事訴訟法第
    395 條前段，判決如主文。 
中    華    民    國   100    年    10    月    21    日
            刑事第四庭    審判長法  官  洪  耀  宗
                                法  官  石  馨  文
                                法  官  林  清  鈞                          
以上正本證明與原本無異。     
不得上訴。
                                書記官  胡  美  娟

中    華    民    國   100    年    10    月    21    日